臺灣高等法院刑事判決　　　　　　　　　　　　　九十三年度上訴字第三０六八號
　　上　訴　人
　　即　被　告　甲○○
　　　　　　　　丁○○
　　共　　　同
　　指定辯護人　本院公設辯護人　王永炫
右上訴人等因毒品危害防制條例案件，不服臺灣基隆地方法院九十三年度訴字第二二
一號，中華民國九十三年九月六日第一審判決（起訴案號：臺灣基隆地方法院檢察署
九十二年度偵字第三八０八號、九十三年度偵字第三一六號；補充理由案號：九十三
年度蒞字第一一五九號），提起上訴，本院判決如左：
    主  文
原判決關於甲○○被訴販賣第一級毒品、販賣第二級毒品暨定執行刑部分、張汶賓部
分均撤銷。
甲○○共同連續販賣第一級毒品，處有期徒刑玖年陸月，扣案之第一級毒品海洛因陸
包（不含外包裝合計淨重柒點壹壹公克）均沒收銷燬之，海洛因外包裝陸個（共重壹
點捌陸公克）、分裝袋肆包、電子磅秤貳台、夾鏈袋柒包均沒收，犯罪所得新臺幣
萬柒仟元沒收之，如全部或一部不能沒收時，以其財產抵償之；又共同連續販賣第二
級毒品，處有期徒刑伍年捌月，扣案之第二級毒品甲基安非他命拾肆包（不含外包
裝合計淨重伍佰捌拾捌點伍貳公克）均沒收銷燬之，甲基安非他命外包裝拾肆個（
共重貳拾肆點肆捌公克）、分裝袋肆包、電子磅秤貳台、夾鏈袋柒包均沒收，犯罪所
得新臺幣仟元沒收之，如全部或一部不能沒收時，以其財產抵償之。應執行有期徒
刑拾肆年貳月，扣案之第一級毒品海洛因陸包（不含外包裝合計淨重柒點壹壹公克）
、第二級毒品甲基安非他命拾肆包（不含外包裝合計淨重伍佰捌拾捌點伍貳公克）
均沒收銷燬之，海洛因外包裝陸個（共重壹點捌陸公克）、甲基安非他命外包裝拾
肆個（共重貳拾肆點肆捌公克）、分裝袋肆包、電子磅秤貳台、夾鏈袋柒包均沒收，
犯罪所得新臺幣肆萬元沒收之，如全部或一部不能沒收時，以其財產抵償之。
丁○○共同連續販賣第一級毒品，累犯，處有期徒刑柒年陸月，扣案之第一級毒品海
洛因陸包（不含外包裝合計淨重柒點壹壹公克）、海洛因外包裝陸個（共重壹點捌陸
公克）、分裝袋肆包、電子磅秤貳台、夾鏈袋柒包均沒收，犯罪所得新臺幣壹萬陸仟
元沒收之，如全部或一部不能沒收時，以其財產抵償之；又共同連續販賣第二級毒品
，累犯，處有期徒刑肆年貳月，扣案之第二級毒品甲基安非他命拾肆包（不含外包
裝合計淨重伍佰捌拾捌點伍貳公克）均沒收銷燬之，甲基安非他命外包裝拾肆個（
共重貳拾肆點肆捌公克）、分裝袋肆包、電子磅秤貳台、夾鏈袋柒包均沒收，犯罪所
得新臺幣仟元沒收之，如全部或一部不能沒收時，以其財產抵償之。應執行有期徒
刑拾年捌月，扣案之第一級毒品海洛因陸包（不含外包裝合計淨重柒點壹壹公克）、
第二級毒品甲基安非他命拾肆包（不含外包裝合計淨重伍佰捌拾捌點伍貳公克）均
沒收銷燬之，海洛因外包裝陸個（共重壹點捌陸公克）、甲基安非他命外包裝拾肆
個（共重貳拾肆點肆捌公克）、分裝袋肆包、電子磅秤貳台、夾鏈袋柒包均沒收，犯
罪所得新臺幣壹萬玖仟元沒收之，如全部或一部不能沒收時，以其財產抵償之。
    事  實
一、甲○○有多次違反麻醉藥品管理條例、肅清煙毒條例犯罪紀錄，又曾於民國（下
    同）八十六年間，因違反麻醉藥品管理條例等案件，經本院分別判處有期徒刑六
    年、二年二月，定應執行刑七年六月確定，並與其於八十五年間，因詐欺罪，經
    臺灣臺北地方法院判處拘役二十日，及前因違反麻醉藥品管制條例之殘刑一年四
    月四日接續執行，於九十年十一月三十日因縮短刑期假釋出監，現仍在假釋期間
    中；丁○○曾有多次違反麻醉藥品管理條例、毒品危害防制條例犯罪紀錄，最近
    一次曾於九十年間，因違反毒品危害防制條例案件，經臺灣士林地方法院判處有
    期徒刑六月確定，甫於九十二年五月十日執行完畢。詎二人猶不知悔改，明知海
    洛因及甲基安非他命業經毒品危害防制條例分別列為第一級及第二級毒品，不得
    販賣或持有，甲○○自九十二年十月間起，在不特定地點，陸續向綽號「阿草」
    之乙○○（另由警方偵查中）及綽號阿華真實姓名年籍不詳男子，大量購入第一
    級毒品海洛因、第二級毒品甲基安非他命後，除供己施用外，竟自九十二年十一
    月中旬某日起，至九十三年一月十三日止，意圖營利，並分別基於販賣第一級毒
    品海洛因、第二級毒品甲基安非他命之概括犯意，在其基隆市○○街一九九號六
    樓、基隆市○○路一七六之一號四樓租屋處、臺北縣汐止市及不詳地點，親自或
    與基於協助販賣第一級毒品、第二級毒品犯意之丁○○，由甲○○主持，並提供
    丁○○住處及免費施用第二級毒品甲基安非他命之利益，而由甲○○或張汶賓以
    電話聯繫買主後，由二人一同開車前往約定地點交易或由甲○○將毒品交與丁○○，由丁○○單獨前往約定地點交付毒品給買主並收受販毒所得後，再轉交甲○○之方式，連續販賣第一級毒品海洛因、第二級毒品甲基安非他命如下：
（一）連續販賣第一級毒品海洛因部分：
　　(一)甲○○自九十二年十二月間某日起，至九十三年一月九、十日止，親自在其承
  　　租之基隆市○○路一七六之一號四樓，以每零點二公克新臺幣（下同）三千元
    　、零點三公克四千元、零點七、八公克五千元之價格，連續販賣第一級毒品海
      洛因與陳禹金數次，總計交易金額為七萬三千元，其中二萬一千元以現金給付
      （包括三千元價格交易一次、四千元價格交易二次、五千元價格交易一次），
      另五萬二千元則以賒帳方式交易，迄今未取得款項。
 　 (二)甲○○、丁○○自九十二年十二月間某日起，至九十三年一月初止（補充理由
    　狀誤載為九十二年七月及十二月間），以每次半錢（實給一點八公克）八千元
      之數量及價格，連續販賣第一級毒品海洛因予沈熒雪二次，第一次係由甲○○
      在同上租屋處將半錢海洛因交予沈熒雪，再由甲○○及丁○○開車搭載沈熒雪
      回住處取款，並由丁○○陪同沈熒雪上樓取款後，將八千元款項轉交甲○○；
      第二次係沈熒雪打電話與丁○○聯繫購買海洛因事宜後，直接前往上開甲○○
      租屋處，由丁○○在該租屋處電梯口將半錢海洛因交予沈熒雪，並收取八千元
      款項後，再轉交給甲○○。
（二）連續販賣第二級毒品甲基安非他命部分：
　  (一)甲○○於九十二年十一月中旬及同年十一月底，在基隆市○○街一九九號六樓
    　租屋處，以每次一公克一千元之數量及價格，並以賒帳方式，連續販賣第二級
      毒品安非他命予丁○○二次。
  　(二)甲○○、丁○○自九十二年十二月中旬起，至九十三年一月十三日止，在基隆
　    市○○路一七六之一號四樓及其他不詳處所，以每一公克一千元之價格，連續
      販賣第二級毒品安非他命予朱漢翔三次（朱漢翔係由丁○○以電話聯繫後，由
      甲○○於上址住處將安非他命交予丁○○送交朱漢翔，並由丁○○向朱漢翔收
      取代價轉交甲○○）。
二、嗣為警先於九十二年十一月十八日凌晨二時四十分許，持搜索票在甲○○位於基
    隆市○○街一九九號租屋處，查獲其所有第一級毒品海洛因四包（合計淨重六點
    零一公克；包裝重一點二四公克）、第二級毒品甲基安非他命七包（合計毛重二
    十九點七公克）、電子秤一台、夾鏈袋七包（以上四者均供販賣用）、甲基安非
    他命吸食器一組；再於同日凌晨三時十分許，在甲○○位於基隆市○○街十七號
    二樓居處，搜獲其所有供販賣用之第二級毒品甲基安非他命十五包（合計毛重五
    百三十五點五公克，連同前揭查獲之甲基安非他命合計淨重五百四十五點五九公
    克；包裝重二十一點四一公克）；復於九十三年一月十二日晚間十時許，為警持
    搜索票在甲○○位於基隆市○○路一七六之一號四樓租屋處，搜得其所有之第一
    級毒品海洛因二包（合計淨重一點一公克；包裝重０點六二公克）、第二級毒品
    甲基安非他命十二包（合計淨重四十二點九三公克；包裝重三點０七公克）、分
    裝袋四包、電子磅秤一台（以上四者均供販賣用）及酒精燈一個、吸食器一組、
    注射針筒三支、玻璃球四個、大麻煙捲三支（煙捲總重零點四二公克）、剛自郵
    局領款之現金五萬七千元，始悉上情。
三、案經基隆市警察局第二分局及基隆市警察局第三分局報告臺灣基隆地方法院檢察
    署檢察官偵查起訴，暨由該署檢察官提出補充理由書。
    理  由
一、訊據被告甲○○對於右揭其單獨或與被告丁○○共同連續販賣第一級毒品海洛因
    及第二級毒品甲基安非他命之事實均坦承不諱，惟辯稱伊已供出毒品係源自乙○○之人，應得依毒品危害防制條例第十七條之規定減輕其刑；另被告丁○○固坦
    承有於前揭時地協助被告甲○○將第一級毒品海洛因、第二級毒品甲基安非他命
    二級毒品之犯行，辯稱：伊僅係幫忙甲○○送貨及收錢，所從事係販賣構成要件
    以外之行為，且未因此獲利，不應成立販賣第一、二級毒品之共同正犯云云。經
    查：
（一）右揭事實，業據證人陳禹金於原審審理時證述：從九十二年十二月間開始至九
      十三年一月十三日被抓前四、五天，有在上開處所向被告甲○○購買海洛因，
      有買過四千元二次、五千元二次、三千元一次，這二萬一千元都有付錢，每次
      都是買一小包，另還有欠被告甲○○五萬多元等語（見原審卷第一九二頁、第
      一九五頁），並稱之前在警訊及檢察官偵查中所為之供述，有所隱瞞，在原審
      審理時所言始為真正等語（見原審卷第一九六頁）。
（二）又證人沈瑩雪於原審審理時亦證稱：第一次（約九十二年十一、十二月間）伊
      透過被告丁○○向甲○○詢問購買半錢海洛因之事，甲○○就告知伊價格為八
      千元，海洛因是甲○○在查獲地點直接拿給伊，再由甲○○及丁○○開車載伊
      回家，由丁○○陪伊上樓，將錢交由丁○○。第二次（與第一次買海洛因之後
      隔約一個多星期），其打電話給丁○○說要買半錢的海洛因，丁○○叫伊去查
      獲地點（即基隆市○○路一七六之一號四樓）拿貨，伊到了後有上樓，丁○○
      在四樓電梯口將海洛因交予伊，伊將錢交給丁○○等語（見原審卷第二一六頁
      ），又雖證人沈瑩雪不記得第一次向被告二人購買海洛因之詳細時間，而略稱
      為九十二年十一、十二月間，惟其所述購買地點為基隆市○○路一七六之一號
      四樓，而被告甲○○供承其係在九十二年十二月間始住在上址（見原審卷第七
      十六頁），故應認證人沈瑩雪第一次向被告二人購買海洛因之時間為九十二年
      十二月間某日無訛。
（三）證人朱漢翔於偵查時證述：伊有和丁○○交易過安非他命，時間大約從九十二
      年聖誕節到九十三年一月十三日，伊都是拿一千元給丁○○，丁○○就拿安非
      他命給他，總共三、四次，都是由其去實踐路丁○○家樓下跟丁○○拿的等語
      （見偵字第三一六號卷第六十九至七十頁），雖證人朱漢翔受限於記憶，無法
      明確指出購買之次數究為三次或四次，依罪疑有利於被告之原則，應認定有三
      次交易行為。
（四）又被告甲○○曾於九十二年十一月中旬及十一月底，以每次一公克一千元之數
      量及價格，以賒帳方式販賣安非他命予丁○○二次等情，亦據證人即同案被告
      丁○○於原審審理時證述明確（見原審卷第二九三頁）。
（五）再被告甲○○販賣毒品海洛因及甲基安非他命時，被告丁○○有幫甲○○送過
      海洛因及甲基安非他命，且於收錢後再交給甲○○；又係於九十二年十二月間
      被告張汶賓前來基隆市○○路一七六之一號四樓與被告甲○○同住時始有前開
      行為等情，復據證人即同案被告甲○○於原審審理時證述綦詳（見原審卷第三
      ００頁至第三０三頁）。
（六）又扣案之白粉六包、結晶物三十四包，經法務部調查局鑑驗結果，分別含有第
      一級毒品海洛因、第二級毒品甲基安非他命成份等情，亦有法務部調查局九十
      二年十二月二十三日調科壹字第三二０００一八三九號、九十三年二月二十四
      日調科壹字第三二０００一九四六號、同年三月八日調科壹字第０九三六二四
      一０八０及0000000000號鑑驗通知書五紙在卷可稽（見偵字第三一
      六號卷第一二一頁、第一八一頁、偵字第三八０八號卷第六十七之一頁、原審
      卷第一七三頁）。此外，復有被告甲○○所有供販賣毒品用之電子秤二台、分
      裝袋四包及夾鏈袋七包扣案可資佐證。另有查獲之現場照片十一幀在卷可憑，
      足認被告二人之自白與事實相符，應堪採信。
（七）至被告丁○○雖以其僅係代朱漢翔、沈熒雪向被告甲○○購買甲基安非他命或
      海洛因，其並未從中牟利，雖有幫忙送貨及收錢之客觀行為，但所從事係販賣
      構成要件以外之行為，自不得論以共同販賣毒品等語置辯。惟按凡以自己犯罪
      之意思而參與犯罪，不論其所參與者，是否犯罪構成要件之行為，皆為刑法第
      二十八條所規定之正犯，固不待言，即以幫助他人犯罪之意思而參與犯罪，其
      所參與者，苟係犯罪構成要件之行為，亦為共同正犯，必以幫助他人犯罪之意
      思而參與犯罪，其所參與者又為犯罪構成要件以外之行為，始為刑法第三十條
      第一項所規定之從犯。又刑法上所謂販賣行為，係指以營利為目的，有償轉讓
      ，將商品購入或賣出，有一於此，犯罪即為完成，故交付商品與收取價金，均
      屬販賣犯罪之構成要件行為，縱以幫助他人營利犯罪之意思，而有參與交付買
      賣標的物、收取貨款之販賣要件行為，自應論以共同正犯而非從犯（最高法院
      八十四年度臺上字第五六四七號判決亦同此意旨）。經查，證人沈熒雪二次向
      被告甲○○購買之海洛因，一次係由甲○○交付海洛因，並由被告二人陪同沈
      熒雪前往沈熒雪住處，由丁○○取款後交予甲○○；一次係由沈熒雪至被告二
      人共同居處，由丁○○代甲○○轉交毒品及代收款項；另證人朱漢翔係直接向
      被告丁○○購買安非他命，且交付貨品及收款者均為丁○○等情，亦據證人朱
      漢翔證述綦詳，均如前述，顯見被告丁○○係協助被告甲○○為販賣毒品構成
      要件之交付毒品及收受款項行為，而非僅代沈熒雪或朱漢翔購買毒品者甚明。
      縱被告甲○○在主觀上認為被告丁○○係幫其送貨及收錢，不認為係與被告丁○○共同販賣，而被告丁○○主觀上亦不認為其係與甲○○共同販賣，然被告
      丁○○客觀上既已參與交付毒品及收取款項等販賣毒品之構成要件行為，依前
      揭說明，即應論以共同正犯，是被告丁○○以其與甲○○間並無共同販賣之意
      思，即謂二人非共同販賣云云，亦不足採。
（八）又被告甲○○雖曾供稱：有於九十二年十一月中旬及同年十一月底，由其親自
      開車前往臺北縣汐止市交易或由被告丁○○代其姐姐之廖姓同居人（綽號「小
      寶」真實姓名年籍不詳）前往甲○○位於基隆市○○街一九九號六樓租屋處交
      易之方式，以每次一公克一千元之數量及價格，連續販賣第二級毒品甲基安非
      他命予丁○○姐姐之廖姓同居人二次云云。惟此部分除被告甲○○之自白外，
      並無該「廖姓不詳人士」出面指證曾向被告甲○○購買過甲基安非他命，且共
      同被告張汶賓亦未為相同之供述，復查無其他積極之證據足以證明被告二人有
      此犯行，自不得僅憑被告甲○○單一之自白即為不利於被告二人之認定，併此
      敘明（此部分亦未經檢察官起訴或以補充理由狀補正）。
（九）綜上所述，本件事證明確，被告二人犯行洵堪認定，應依法論科。
二、按海洛因、甲基安非他命，分別為毒品危害防制條例第二條第二項第一款、第二
    款所規定之第一級、第二級毒品。核被告二人販賣第一級毒品所為，均係犯毒品
    危害防制條例第四條第一項之販賣第一級毒品罪；其等販賣第二級毒品所為，均
    係犯同條例第四條第二項之販賣第二級毒品罪。公訴人原起訴意旨認被告丁○○
    僅犯毒品危害防制條例第八條第二項轉讓第二級毒品罪，尚有未洽，惟此部分已
    據公訴人於原審審理時以補充理由狀更正，自無庸變更起訴法條。被告二人持有
    第一級毒品海洛因及第二級毒品甲基安非他命之低度行為，均應為販賣之高度行
    為吸收，均不另論罪。被告二人就所犯販賣第一級、第二級毒品罪，雖被告張汶
    賓係以幫助販賣之犯意而為，惟所從事分擔之行為均為販賣第一級、第二級毒品
    構成要件之行為，與被告甲○○均應論以共同正犯。被告二人連續多次販賣第一
    級毒品、第二級毒品之犯行，均時間緊接，所犯均係犯罪構成要件相同之罪，應
    各依連續犯規定，就被告二人論以一販賣第一級毒品罪、販賣第二級毒品罪，並
    分別加重其刑（其中販賣第一級毒品之法定本刑為死刑、無期徒刑部分，及販賣
    第二級毒品之法定刑為無期徒刑部分，依法不得加重，故僅就有期徒刑及得併科
    之罰金刑加重其刑）。又被告二人所犯上開販賣第一級毒品及第二級毒品罪間，
    均犯意各別，罪名互異，應予分論併罰。再公訴人補充理由書狀雖認被告二人自
    九十二年七月間起，至九十三年十二月間止，亦有共同販賣第一級毒品海洛因及
    第二級毒品甲基安非他命之犯行，惟查被告丁○○係自九十二年十二月間某日與
    被告甲○○同住後始有共同販賣之行為，已認定如前述，故公訴人認被告二人於
    上開時間亦有共同連續販賣海洛因及甲基安非他命之犯行，自屬無據；再公訴人
    補充書狀雖又認被告二人自九十二年十二月中旬起，至九十三年一月十三日止，
    連續多次將甲基安非他命販賣予李耀助、綽號「黑人」、「阿全」等真實姓名年
    自白外，證人李耀助未曾供述有向被告二人購買過甲基安非他命之情事；再綽號
    「黑人」、「阿全」之人，則自始均未出面指認，是否確有其人，亦非無疑；另
    共犯張汶賓亦未曾供述有與甲○○將甲基安非他命販賣予李耀助等人，則此部分
    除被告甲○○單一之自白外，查無其他積極之證據足以證明被告二人有此犯行，
    惟公訴人認上開二部分行為與前揭論罪科刑部分均有連續犯之裁判上一罪關係，
    爰不另為無罪之諭知，附此敘明。又查被告丁○○有事實欄所載之犯罪科刑執行
    情形，有本院被告全國前案紀錄表在卷可稽，其受有期徒刑之執行完畢，五年以
    內再犯本件有期徒刑以上之罪，為累犯，應依法就販賣第一級毒品之得併科罰金
    刑部分，及販賣第二級毒品之有期徒刑及得併科罰金刑部分遞予加重其刑。另被
    告甲○○雖於偵查中供出毒品來自乙○○，惟迄今尚未破獲，仍在偵辦中等情，
    業據證人即承辦員警黃慶瑞、丙○○、陳龍川於原審或本院審理時到庭證述明確
    （見原審卷第二二五頁、本院卷第一一七頁）；再乙○○雖於九十三年九月十七
    日被查獲販賣第一級毒品等情，有乙○○之本院被告全國前審紀錄表及基隆市警
    察局刑事案件移送書各一件在卷可按（見本院卷第八十八頁至一０九頁），惟據
    證人丙○○於本院審理時證稱該案件係基隆市警察局刑警隊而非其所查獲等語（
    見本院卷第一一七頁），是應非因被告之供述所查獲，至為明確，自無從依毒品
    危害防制條例第十七條規定，予以減輕其刑，亦併此敘明。再被告二人販賣第一
    級、第二級毒品，本應從重量刑，惟念被告二人販賣海洛因、甲基安非他命之數
    量非多、所得尚微，被告甲○○並自白供出毒品來源，衡情即使論以法定最輕本
    刑，猶屬過重，其犯罪之情狀，尚非全無可憫之處，爰均依刑法第五十九條規定
    ，就被告二人販賣第一級毒品及第二級毒品部分予以酌量減輕其刑。
三、原審就上開部分予以論罪科刑，固非無見。惟查：（一）被告二人並未將甲基安
    非他命販賣予李耀助、綽號「黑人」、「阿全」、及「廖姓不詳人士」之人，原
    判決認被告二人此部分亦有販賣第二級毒品之犯行，自有未合。（二）原判決於
    事實欄既認被告張汶賓係基於與被告甲○○共同販賣第一級、第二級毒品之犯意
    聯絡，卻又於理由說明被告張汶賓係基於幫助販賣第一級、第二級毒品之犯意，
    從事販賣構成要件之送貨及收帳行為，認定犯罪之事實與理由不相一致，亦有未
    洽。（三）無期徒刑不得加重，刑法第六十五條第一項有明文規定，原判決就被
    告二人所犯販賣第二級毒品（即毒品危害防制條例第四條第二項）法定刑為無期
    徒刑部分，於論及連續犯及累犯（僅被告張汶賓）時，未予說明不得加重之意旨
    ，亦有疏漏。（四）毒品危害防制條例第十八條第一項規定，得諭知沒收銷燬者
    ，以查獲之第一、二級毒品及專供製造或施用第一、二級毒品之器具為限，而不
    及於毒品之外包裝。惟本件扣案之海洛因及甲基安非他命之外包裝，既係用以包
    裹毒品，防其裸露、潮濕，便於運輸及販賣，自係供販賣毒品所用之物，其中屬
    被告甲○○所有部分，仍應依同條例第十九條第一項之規定諭知沒收（最高法院
    八十八年度台上字第五０三二號、九十一年度台上字第二０六二號、九十二年度
    台上字第一二七五號、第一二八八號判決亦同此意旨），原判決竟就海洛因及甲
    基安非他命之外包裝一併諭知沒收銷燬，亦有不當。被告甲○○上訴意旨，認原
    審量刑過重，並認其供出毒品來源，應得再減輕其刑；另被告張汶賓上訴意旨，
    亦認原審量刑太重，且認其應非販賣毒品之共同正犯云云，固均無理由，惟原判
    決既有前揭可議，自應由本院將原判決關於被告甲○○被訴販賣第一級毒品、販
    賣第二級毒品暨定執行刑部分、及被告張汶賓部分均撤銷改判。爰審酌被告甲○○前曾因販賣甲基安非他命犯行，經本院判處有期徒刑六年確定，現仍在假釋期
    間中，被告張汶賓亦有多次犯罪紀錄，素行本不佳，竟均不知悔改而續為本件販
    賣毒品犯行，且被告二人均有施用毒品之前科，明知毒品危害社會其鉅，而己身
    均深受毒品之害，竟仍為圖一己之私利，而販賣毒品，惟被告二人販賣海洛因、
    安非他命之數量非多、所得非鉅，被告二人在販賣毒品所擔任之角色（由被告甲○○主導，被告丁○○負責交付毒品及收受款項等跑腿事務）、販毒所得均由被
    告甲○○獲得，被告丁○○僅獲得無償使用毒品及免費住宿之利益，以及被告二
    人犯罪後坦承犯行，態度尚稱良好等一切情狀，各改量處如主文第二項、第三項
    所示之刑，並均定其應執行之刑，以示懲儆。
四、扣案之第一級毒品海洛因六包（不含外包裝合計淨重七點一一公克）、第二級毒
    品甲基安非他命三十四包（不含外包裝合計淨重五百八十八點五二公克），均為
    查獲之毒品，不論屬犯人所有與否，均應依毒品危害防制條例第十八條第一項前
    段規定宣告沒收銷燬之；另扣案之海洛因外包裝六個（共重一點八六公克）、甲
    基安非他命外包裝三十四個（共重二十四點四八公克）、夾鏈袋七包、分裝袋四
    包、電子磅秤二台，係被告甲○○所有，供本件販賣第一級毒品、第二級毒品所
    用之物，業據被告甲○○供承在卷，爰依毒品危害防制條例第十九條第一項規定
    予以宣告沒收；又被告甲○○單獨販賣第一級毒品海洛因、第二級毒品甲基安非
    他命所得二萬一千元與被告甲○○、丁○○共同販賣上開二毒品所得一萬九千元
    （販賣第一級毒品海洛因所得部分為一萬六千元，販賣第二級毒品甲基安非他命
    三千元），亦應依毒品危害防制條例第十九條第一項規定諭知沒收，如全部或一
    部不能沒收時，以其財產抵償之。至扣案之甲基安非他命吸食器二組、酒精燈一
    個、注射針筒三支、玻璃球四個及現金五萬七千元，並非本件販賣毒品所用或所
    得之物，業據被告甲○○供明在卷，爰不予宣告沒收，附此敘明。
據上論斷，應依刑事訴訟法第三百六十九條第一項前段、第三百六十四條、第二百九
十九條第一項前段，毒品危害防制條例第四條第一項、第二項、第十八條第一項前段
、第十九條第一項，刑法第十一條、第二十八條、第五十六條、第四十七條、第五十
九條、第五十一條第五款，判決如主文。
本案經檢察官曾忠己到庭執行職務。
中　　　華　　　民　　　國　　九十三　　年　　 十二 　　月　　二十二　　日
                              臺灣高等法院刑事第十六庭
                                  審判長法  官  許  增  男
                                        法  官  黃  鴻  昌
                                        法  官  謝  靜  恒
右正本證明與原本無異。
不服本判決，應於收受送達後十日內向本院提出上訴書狀，其未敘述上訴之理由者並
得於提起上訴後十日內向本院補提理由書（均須按他造當事人之人數附繕本）。
                                        書記官  魏  淑  娟
中　　　華　　　民　　　國　　九十三　　年　　 十二 　　月　　二十二　　日
附錄：本案論罪科刑法條全文
毒品危害防制條例第四條第一項、第二項
製造、運輸、販賣第一級毒品者，處死刑或無期徒刑；處無期徒刑者，得併科新臺幣
一千萬元以下罰金。
製造、運輸、販賣第二級毒品者，處無期徒刑或七年以上有期徒刑，得併科新臺幣七
百萬元以下罰金。
